臺灣雲林地方法院刑事判決　　　　　　 96年度交易字第109號
公　訴　人　臺灣雲林地方法院檢察署檢察官
被　　　告　丁○○
上列被告因過失傷害致重傷案件，經檢察官提起公訴（96年度偵
字第3355號），被告於準備程序進行中就被訴事實為有罪之陳述
，本院合議庭裁定進行簡式審判程序，判決如下：
    主  文
丁○○從事業務之人，因業務上之過失傷害人致重傷，處有期徒
刑壹年貳月，減為有期徒刑柒月。
    事  實
一、丁○○係大貨車司機，為從事業務之人。於民國96年4 月21
    日下午2 時許，駕駛車牌號碼F9-847號大貨車，沿雲林縣崙
    背鄉港尾村雲156 號公路由東往西方向行駛，行經該道路與
    新鎮路○○路口時，適有甲○○騎乘車牌號碼JG3-317 號重
    型機車搭載乙○○亦沿該道路同方向行駛而來，丁○○原應
    注意汽車行駛至交岔路口，右轉彎時，應距交岔路口30公尺
    前顯示方向燈或手勢，換入外側車道、右轉車道或慢車道，
    駛至路口後再行右轉，且應注意轉彎車應讓直行車先行，又
    依當時天候晴、日間有自然光線、路面乾燥無缺陷、道路無
    障礙物、視距良好等情，並無不能注意之情事，竟疏未注意
    及此，貿然右轉，致疏未注意車前狀況之甲○○閃避不及，
    甲○○所騎乘之機車前車頭與丁○○之大貨車右後車尾發生
    碰撞，甲○○、乙○○均因而人車倒地，造成甲○○受有薦
    骨開放性骨折、肛門括約肌斷裂、直腸裂傷、右肺積水之傷
    害；乙○○則因左小腿、腳踝及足部嚴重壓碎傷合併大面積
    皮膚與軟組織壞死暨傷口感染，而受膝上截肢之重傷害。丁○○於肇事後，在其上開犯行未被有偵查犯罪職權之機關或
    公務員知悉前，不逃避接受裁判，於警方前往現場處理時，
    當場承認其為駕駛人，因而自首接受裁判。
二、案經甲○○、乙○○訴由雲林縣警察局西螺分局報告臺灣雲
    林地方法院檢察署檢察官偵查起訴。
    理  由
一、本件被告丁○○所犯係死刑、無期徒刑、最輕本刑為3 年以
    上有期徒刑以外之罪，其於準備程序就被訴事實為有罪之陳
    述，經本院裁定由受命法官獨任以簡式審判程序審理，則依
    刑事訴訟法第273 條之2 、同法第159 條第2 項之規定，不
    適用傳聞法則有關限制證據能力之相關規定，合先敘明。
二、訊據被告丁○○於警詢時，對其於上開時、地與告訴人甲○○騎乘之機車發生車禍，因而造成告訴人甲○○、乙○○受
    傷等情供述甚詳，被告於本院準備程序時復坦承自己有過失
    ，上揭事實，並經證人甲○○、乙○○於警詢時證述明確，
    且有道路交通事故調查報告表(一)、(二)及現場圖各1 份、現場
    照片6 張、財團法人天主教若瑟醫院96年6 月6 日診斷證明
    書1 紙及96年8 月29日若瑟秘字第0960000517號函1 份（本
    院卷第33頁）、中國醫藥大學附設醫院96年5 月28日診斷證
    明書、雲林縣警察局西螺分局道路交通事故肇事人自首情形
    紀錄表（本院卷第26頁）各1 紙在卷可稽，足認被告自白與
    事實相符，堪可採信。本件車禍經送臺灣省嘉雲區車輛行車
    事故鑑定委員會鑑定，鑑定結果亦認被告駕駛自用大貨車行
    經無號誌交岔路口，右轉未暫停讓直行車先行，為肇事主因
    ，有該委員會96年10月18日嘉雲鑑960580字第0965803433號
    函附之鑑定意見書（本院卷第42-45 頁）在卷可參。而被告
    駕車於上開路口右轉時，未顯示方向燈突然右轉新鎮路口一
    情，業據告訴人甲○○、乙○○於警詢時證述一致，應堪採
    信，是被告於上開交岔路口右轉時，亦有未注意應距交岔路
    口30公尺前顯示方向燈或手勢，換入外側車道、右轉車道或
    慢車道，駛至路口後再行右轉之過失，亦堪認定，被告辯稱
    其有打方向燈云云，不足採信，上開鑑定意見並未認定被告
    有此部分過失，亦有未合，附此敘明。
三、按汽車行駛至交岔路口，右轉彎時，應距交岔路口30公尺前
    顯示方向燈或手勢，換入外側車道、右轉車道或慢車道，駛
    至路口後再行右轉；轉彎車應讓直行車先行，道路交通安全
    規則第102 條第1 項第4 、7 款分別定有明文。被告於上揭
    時、地駕駛大貨車自應遵守上開道路交通安全規則之規定，
    且依卷附道路交通事故調查報告表之記載，當時天候晴、日
    間有自然光線、路面乾燥無缺陷、道路無障礙物、視距良好
    等情，並無不能注意之情事，竟疏未注意而肇致本件車禍，
    致甲○○、乙○○2 人受有上開傷害，自屬有過失，雖告訴
    人甲○○未注意車前狀況，亦與有過失，然仍不因此解免被
    告過失之刑責，再被告之過失行為與告訴人2 人之傷害間，
    有相當因果關係。本件事證明確，被告犯行堪以認定，應依
    法論科。
四、被告丁○○為大貨車司機，已據被告供明在卷，被告係從事
    業務之人，因其所從事之業務而過失致甲○○、乙○○受有
    上開傷害，核其所為，係犯刑法第第284 條第2 項前段之業
    務過失傷害罪、同條項後段之業務過失傷害致人重傷罪。被
    告以1 過失行為，同時侵害甲○○、乙○○之個人法益，為
    想像競合犯，應依刑法第55條之規定從一重之刑法第284 條
    第2 項後段之業務過失傷害致人重傷罪處斷。被告肇事後，
    於警員前往現場處理時，在其上開過失傷害犯行未為有偵查
    犯罪職權之公務員知悉前，不逃避接受裁判而當場向警員承
    認其為肇事人，有雲林縣警察局西螺分局道路交通事故肇事
    人自首情形紀錄表1 紙附卷可稽，依刑法第62條前段之規定
    減輕其刑。檢察官以96年度偵字第3324號移送併辦部分，核
    與本案起訴部分屬同一犯罪事實，本院自得併予審究。爰審
    酌被告前於93年間，已因業務過失致死案件，經檢察官予以
    緩起訴處分，仍不思審慎駕車，此次就車禍之發生，復有上
    開過失，所造成甲○○、乙○○2 人受傷之傷勢非輕，及其
    犯後坦承犯行、目前尚未與告訴人達成和解等一切情狀，量
    處如主文所示之刑。又查被告所犯上開罪名，犯罪時間在96
    年4 月24日以前，核與於中華民國96年罪犯減刑條例第2 條
    第1 項第3 款所定減刑條件相符，爰依同條例第7 條之規定
    ，於裁判時，減其宣告刑2 分之1 。
據上論斷，應依刑事訴訟法第273 條之1 第1 項、第299 條第1
項前段，刑法第284 條第2 項、第55條、第62條前段，刑法施行
法第1 條之1 ，中華民國96年罪犯減刑條例第2 條第1 項第3 款
、第7 條，判決如主文。
本案經檢察官丙○○到庭執行職務。
中　　華　　民　　國　　96　　年　　11　　月　　19　　日
                  刑事第二庭    法  官　王　素　珍
以上正本證明與原本無異。
如不服本判決，應於判決收受後10日內，向本院提出上訴狀（須
附繕本）。
                                書記官　吳　伊　婷
中　　華　　民　　國　　96　　年　　11　　月　　19　　日
附錄本案論罪科刑法條：
中華民國刑法第284條
（過失傷害罪）
因過失傷害人者，處6 月以下有期徒刑、拘役或5 百元以下罰金
，致重傷者，處1 年以下有期徒刑、拘役或5 百元以下罰金。
從事業務之人，因業務上之過失傷害人者，處1 年以下有期徒刑
、拘役或1 千元以下罰金，致重傷者，處3 年以下有期徒刑、
拘役或2 千元以下罰金。
